臺灣士林地方法院刑事判決　
111年度簡上字第158號
公  訴  人  臺灣士林地方檢察署檢察官
上  訴  人
即  被  告  楊慶鐘




上列上訴人即被告因傷害案件，不服本院中華民國111年8月1日1
11年度審簡字第359號第一審刑事簡易判決（起訴案號：臺灣士
林地方檢察署111年度偵字第600號），提起上訴，本院管轄第二
審之合議庭認為不應以簡易判決處刑，改依通常程序審理，並自
為第一審判決如下：
    主  文
原判決撤銷。
本件公訴不受理。
    理  由
一、公訴意旨略以：上訴人即被告（下稱被告）楊慶鐘於民國11
    0年12月5日23時34分許，在臺北市○○區○○路0段000巷0弄00
    號相見歡卡啦OK店內，因細故與告訴人徐榮宏（另經臺灣士
    林地方檢察署檢察官為不起訴處分）發生爭執，竟基於傷害
    之犯意，以拳頭毆打告訴人臉部，並持喝酒公杯丟砸告訴人
    臉部及以腳踹踢告訴人腹部，致告訴人因此受有臉部多處撕
    裂傷、後腦杓撕裂傷、雙手擦挫傷等傷害。因認被告涉犯刑
    法277條第1項傷害罪嫌等語。
二、按告訴乃論之罪，告訴人於第一審「辯論終結」前，得撤回
    其告訴，刑事訴訟法第238條第1項雖有明文，惟檢察官聲請
    以簡易判決處刑之案件，法院應不經通常審判程序而立即處
    分；於處刑前，如無必要，得不訊問被告，為刑事訴訟法第
    453條、第449條第1項但書所明定；同理，法院亦得不訊問
    告訴人。故第一審法院在適用簡易程序為處刑判決前，並無
    「言詞辯論」可言。而法院為簡易判決處刑，其判決須對被
    告、告訴人為送達，始發生羈束力（最高法院20年非字第11
    9號判例意旨參照），如告訴人在判決送達前撤回告訴，既
    無操縱訴訟程序及輕視裁判之流弊，應不受該法條表面文義
    之限制，而發生撤回告訴之效力。次按告訴乃論之刑事事件
    於偵查中或第一審法院辯論終結前，調解成立，並於調解書
    上記載當事人同意撤回意旨，經法院核定者，視為於調解成
    立時撤回告訴或自訴，鄉鎮市調解條例第28條第2項亦有明
    文。
三、本件原審適用簡易程序，以被告罪證明確，予以論科，固非
    無見，然被告被訴傷害案件，檢察官認係犯刑法第277條第1
    項傷害罪，依同法第287條前段之規定，須告訴乃論。原審
    於111年8月1日判決處刑後，該判決書正本經按被告戶籍地
    寄送，因未獲會晤本人，亦無受領文書之同居人或受僱人，
    無人收受送達，乃於同年月9日寄存在高雄市政府警察局林
    園分局林園派出所；而其居所地則因未獲會晤本人，於同年
    月5日由其同居人洪金梅收受，有原審送達證書2紙在卷可稽
    （本院111年度審簡字第359號卷第13頁至第15頁）。惟被告
    與告訴人業於111年4月27日在臺北市內湖區調解委員會成立
    調解，調解書（111年刑調字第228號）內容第3項明確記載
    「對造人（即告訴人）願撤回對於聲請人（即被告）所提刑
    事告訴及附帶民事訴訟」等語，並於111年5月30日經本院以
    111年度核字第1301號准予核定，此有臺北市內湖區公所111
    年6月16日北市湖調字第1113010564號函暨調解書影本1份在
    卷可稽（本院卷第9頁至第11頁），並經本院調閱本院111年
    度核字第1301號卷宗核閱無訛，是依上開法律規定，本件應
    視為告訴人於調解成立時即111年4月27日即已撤回告訴，則
    其撤回告訴之時間，既在原審判決正本送達之前，依上說明
    ，應發生撤回告訴之效力。告訴人於原審判決送達前撤回告
    訴，既屬有效，被告提起上訴，請求撤銷改判，應有理由，
    自應由本院將原判決撤銷。爰不經言詞辯論，諭知不受理之
    判決。
四、按法院得逕以簡易判決處刑者，所科之刑以宣告緩刑、得易
    科罰金或得易服社會勞動之有期徒刑及拘役或罰金為限；而
    檢察官聲請簡易判決處刑之案件，經法院認為有刑事訴訟法
    第451條之1第4項但書第3款所列應為無罪、免訴、不受理或
    管轄錯誤判決之諭知等情形者，應適用通常程序審判之；又
    對於簡易判決之上訴，準用刑事訴訟法第三編第一章及第二
    章之規定，管轄第二審之地方法院合議庭受理簡易判決上訴
    案件，應依通常程序審理。其認案件有刑事訴訟法第452條
    之情形者，應撤銷原判決，逕依通常程序為第一審判決，刑
    事訴訟法第449條第3項、第452條、法院辦理刑事訴訟簡易
    程序案件應行注意事項第14條分別有明文規定。本件應為公
    訴不受理之諭知，已如前述，為保障當事人之審級利益，爰
    依前揭規定，由本院合議庭撤銷原判決，改依通常訴訟程序
    審理，並自為第一審通常程序之判決，如不服本判決，仍得
    於法定期間內，向管轄之第二審法院即臺灣高等法院提起上
    訴，附此敘明。
據上論斷，應依刑事訴訟法第455條之1第1項、第3項、第452條
、第369條第1項前段、第364條、第303條第3款、第307條，判決
如主文。
中　　華　　民　　國　　111 　年　　11　　月　　 9　　日
                  刑事第六庭  審判長  法  官  雷雯華
                                      法  官  林哲安
                                      法  官  李欣潔
以上正本證明與原本無異。
如不服本判決應於收受送達後20日內向本院提出上訴書狀，並應
敘述具體理由。其未敘述上訴理由者，應於上訴期間屆滿後20日
內向本院補提理由書（均須按他造當事人之人數附繕本）「切勿
逕送上級法院」。
                                      書記官  卓采薇
中　　華　　民　　國　　111 　年　　11　　月　　9 　　日